【裁判字號】    99,審交訴,280
【裁判日期】    991029
【裁判案由】    公共危險等
【裁判全文】
臺灣高雄地方法院刑事判決           99年度審交訴字第280號
公  訴  人  臺灣高雄地方法院檢察署檢察官
被      告  丙○○
上列被告因公共危險案件，經檢察官提起公訴（99年度偵字第
25150 號），嗣本院訊問被告後，因被告就其被訴事實為有罪之
陳述，經詢問被告及檢察官之意見後，合議庭裁定由受命法官依
簡式審判程序獨任審理，並判決如下：
    主  文
丙○○犯肇事致人傷害逃逸罪，累犯，處有期徒刑肆月，如易科
罰金，以新臺幣壹仟元折算壹日。
    事  實
一、丙○○前於民國96年間因恐嚇案件，經本院以96年度簡字第
    232號判處有期徒刑3月確定，經減刑並於96年11月22日易科
    罰金執行完畢。詎其仍不知悔改，於民國99年6月8日9時45
    分許，駕駛車牌號碼2JV─225號重機車，沿高雄市苓雅區○
    ○○路由東向西行駛，適乙○○亦駕駛車牌號碼YXG─351輕
    機車，同向行駛於丙○○機車前方，行經建國一路與福德二
    路口之際，駕駛人本應注意車前狀況，隨時採取必要安全措
    施，且應遵守道路交通標誌、標線之指示行車，而依當時天
    候晴、光線充足、視距良好、路面乾躁無缺陷無障礙物，並
    無不能注意之情事，丙○○竟疏未注意及此，於該路口號誌
    已轉變為紅燈後，仍未減速停車、亦未注意車前狀況，即貿
    然闖越該路口，由後方追撞乙○○之機車，致人車倒地，乙
    ○○因此受有頭部外傷併輕微腦震盪、左肩左臂鈍傷（過失
    傷害部分業經告訴人撤回告訴，經本院另為不受理判決）。
    詎丙○○明知其駕駛上開動力交通工具肇事致人受傷，竟萌
    生肇事逃逸之犯意，未停車察看並對乙○○施以必要之救護
    ，亦未留下任何聯絡方式，即逕自駕車逃離現場。嗣經警方
    循線查獲，始悉上情。
二、案經告訴人乙○○訴由高雄市政府警察局苓雅分局移送臺灣
    高雄地方法院檢察署檢察官偵查起訴。
    理  由
一、本件被告丙○○所犯均為死刑、無期徒刑、最輕本刑為3年
    以上有期徒刑以外之罪，其於審判程序中就被訴事實為有罪
    之陳述，經本院告知簡式審判程序之旨，並聽取當事人意見
    後，認宜進行簡式審判程序，爰依刑事訴訟法第273條之1第
    1項規定，裁定進行簡式審判程序，合先敘明。又簡式審判
    程序之證據調查，依刑事訴訟法第273條之2規定，不受同法
    第159條第1項審判外陳述排除之限制，再被告對於卷內之各
    項證據亦不爭執證據能力（本院卷第24頁背面、第25頁），
    故卷內所列之各項證據，自得作為證據，先予敘明。
二、上開犯罪事實業據被告於本院審理時坦承不諱，核與證人即
    被害人於警詢、偵訊之指訴、證人姚國豪之證述相符，復有
    聖功醫院診斷證明書、道路交通事故現場圖、道路交通事故
    調查報告表(一)、(二)、高雄市政府警察局交通大隊交通事故談
    話紀錄表各1份（參警卷第5-11頁）及現場蒐證照片15張（
    參警卷第15-22頁）在卷可佐。故堪認被告上開任意性自白
    ，確與事實相符。從而，本件事證明確，被告犯行洵堪認定
    ，應予依法論科。
三、核被告所為，係犯刑法第185 條之4 肇事致人傷害逃逸罪。
    又被告有犯罪事實欄所載之犯罪前科及執行情形，有臺灣高
    等法院被告前案紀錄表1 份在卷可查，其於上開有期徒刑執
    行完畢後5 年內，故意再犯本件有期徒刑以上之罪，為累犯
    ，應依刑法第47條第1 項之規定加重其刑。又按犯罪之情狀
    顯可憫恕，認科以最低刑度仍嫌過重者，得酌量減輕其刑，
    刑法第59條定有明文。本案中被告固然有肇事逃逸之犯行，
    惟告訴人所受傷害尚非甚鉅，此有診斷證明書、現場及告訴
    人所騎機車受損照片在卷為憑，又被告於本院中復已展現誠
    意，當庭向告訴人致歉，並與告訴人達成和解賠償告訴人新
    臺幣2 萬元，而已徵得告訴人之諒解等情，有審理筆錄、和
    解筆錄在卷可稽。然被告所犯肇事逃逸罪之法定本刑為6 月
    以上，故其宣告之最低刑度，與其所犯之犯罪情節相較，顯
    屬過高，而有情輕法重、失之苛酷之情形，客觀上已足以引
    起一般人之同情，故本院審酌上情，認本件犯罪情狀已達顯
    可憫恕之程度，爰依刑法第59條之規定，予以減輕其刑，並
    依刑法第71條規定先加後減之。爰審酌被告駕車時疏未注意
    道路交通安全規則之相關規定，致生本件車禍並使告訴人受
    有上開傷害，復於肇事後，未及時下車救助告訴人，率爾逃
    逸，其所為誠屬可議。惟念及被告業與告訴人達成和解，賠
    償告訴人所受損害，告訴人就被告所犯過失傷害部分，不願
    追究，業已撤回告訴，被告對於其肇事逃逸行為，亦於本院
    審理中坦承不諱，犯後態度尚稱良好，日後當知警惕，復審
    酌被告犯罪動機、目的、手段，暨告訴人於本案所受傷勢等
    一切具體情狀，量處如主文所示之刑，及諭知易科罰金之折
    算標準，以示懲儆。又本院審酌上情，認被告之罪責以量處
    如主文所示之刑為適當，檢察官求處之刑尚嫌過重，併此敘
    明。
據上論斷，應依刑事訴訟法第299條第1項前段、第273條之1第1
項，刑法第185 條之4 、第47條第1 項、第59條、第41條第1 項
前段、第71條第1項，刑法施行法第1 條之1 ，判決如主文。
本案經檢察官甲○○到庭執行職務。
中    華    民    國    99    年    10    月   29    日
                  交通法庭    法  官  張  震
以上正本證明與原本無異。
如不服本判決應於收受送達後10日內向本院提出上訴書狀，並應
敘述具體理由；如未敘述上訴理由者，應於上訴期間屆滿後20日
內向本院補提理由書（均須按他造當事人之人數附繕本）「切勿
逕送上級法院」。
中    華    民    國    99    年    10    月   29    日
                              書記官  邱家銘
附錄本案論罪科刑所適用之法條：
中華民國刑法第185條之4
駕駛動力交通工具肇事，致人死傷而逃逸者，處6 月以上5 年以
下有期徒刑。
中華民國刑法第284條
因過失傷害人者，處6 月以下有期徒刑、拘役或5 百元以下罰金
，致重傷者，處1 年以下有期徒刑、拘役或5 百元以下罰金。
從事業務之人，因業務上之過失傷害人者，處1 年以下有期徒刑
、拘役或1 千元以下罰金，致重傷者，處3 年以下有期徒刑、拘
役或2 千元以下罰金。

司法院資訊處製作；財團法人民間司法改革基金會備份。
